ko: 호환되는 머리 및 목 보호 시스템: HANS 포스트 사전 설치됨; HANS 호환 가능(포스트 포함; 호환되지 않음; 미설치); 기타
ru: Совместимая система фиксации головы и шеи: С предустановленными клипсами HANS; С поддержкой HANS (клипсы в комплекте,; Несовместимо; не установлены); Другое
lt-LT: Suderinama galvos ir kaklo apsaugos sistema: HANS tvirtinimai įdiegti; Paruošta HANS (tvirtinimai pridedami; Nesuderinama; neįdiegti); Kita
ro-RO: Sistem compatibil de reținere a capului și gâtului: Prinderi HANS preinstalate; Pregătit pentru HANS (prinderi incluse; Incompatibil; neinstalate); Altele
nb: Kompatibelt hode- og nakkestøttesystem: HANS-fester forhåndsinstallert; Klargjort for HANS (fester inkludert; Ikke kompatibel; ikke installert); Annet
zh-TW: 相容的頭頸部約束系統: 已預先安裝 HANS 扣柱; 支援 HANS (內含扣柱; 不相容; 未安裝); 其他
bg-BG: Съвместима система за фиксиране на глава и врат: Предварително инсталирани HANS клипсове; HANS съвместимост (включени клипсове; Несъвместимо; не са инсталирани); Друго
pt-PT: Sistema de retenção de cabeça e pescoço compatível: Postes HANS pré-instalados; Pronto para HANS (postes incluídos; Não compatível; não instalados); Outro
nl: Compatibel hoofd- en neksteunsysteem: HANS-clips voorgeïnstalleerd; HANS-ready (clips inbegrepen; Niet compatibel; niet geïnstalleerd); Overig
el: Συμβατό σύστημα συγκράτησης κεφαλής και αυχένα: Προεγκατεστημένα στηρίγματα HANS; Συμβατό με HANS (τα στηρίγματα περιλαμβάνονται; Μη συμβατό; δεν έχουν εγκατασταθεί); Άλλο
it: Sistema di ritenuta per testa e collo compatibile: Attacchi HANS preinstallati; Predisposizione HANS (attacchi inclusi; Non compatibile; non installati); Altro
zh-CN: 适配头颈保护系统: 已预装 HANS 锚点; 支持 HANS（含锚点，; 不兼容; 未安装）; 其他
pl: Kompatybilny system ochrony głowy i szyi: Fabrycznie zamontowane klipsy HANS; Przystosowane do systemu HANS (klipsy w zestawie,; Niekompatybilne; niezamontowane); Inne
th: ระบบยึดศีรษะและคอที่ใช้งานร่วมกันได้: ติดตั้งหมุด HANS ไว้แล้ว; รองรับ HANS (มีหมุดมาให้; ไม่รองรับ; ไม่ได้ติดตั้ง); อื่นๆ
ja: 互換性のある頭部および頸部拘束システム: HANSポスト装着済み; HANS対応 (ポスト付属; 非対応; 未装着); その他
de: Kompatibles Kopf- und Nackenstützsystem: HANS-Clips vorinstalliert; HANS-kompatibel (Clips inklusive,; Nicht kompatibel; nicht installiert); Sonstige
pt-BR: Sistema de retenção de cabeça e pescoço compatível: Pinos HANS pré-instalados; Preparado para HANS (pinos incluídos; Não compatível; não instalados); Outro
sk-SK: Kompatibilný systém fixácie hlavy a krku: Predinštalované stĺpiky HANS; Pripravené na HANS (stĺpiky priložené; Nekompatibilné; nenainštalované); Iné
hu: Kompatibilis fej- és nyakrögzítő rendszer: HANS rögzítők előre beszerelve; HANS előkészítéssel (rögzítőkkel,; Nem kompatibilis; nincs beszerelve); Egyéb
fi: Yhteensopiva pään ja niskan tukijärjestelmä: HANS-kiinnikkeet asennettuna; HANS-valmius (kiinnikkeet mukana; Ei yhteensopiva; ei asennettuna); Muu
tr: Uyumlu baş ve boyun koruma sistemi: HANS pimleri önceden takılı; HANS'a hazır (pimler dahil; Uyumlu değil; takılı değil); Diğer
en: Compatible head and neck restraint system: HANS posts pre-installed; HANS ready (posts included; Not compatible; not installed); Other
sv: Kompatibelt huvud- och nackstödssystem: HANS-fästen förinstallerade; Förberedd för HANS (fästen ingår; Ej kompatibel; ej installerade); Övrigt
cs: Kompatibilní zádržný systém hlavy a krku: Předinstalované sloupky HANS; Příprava pro HANS (sloupky součástí balení; Nekompatibilní; nenainstalované); Jiné
vi: Hệ thống hạn chế chấn thương đầu và cổ tương thích: Đã cài đặt sẵn chốt HANS; Sẵn sàng cho HANS (kèm chốt,; Không tương thích; chưa cài đặt); Khác
da: Kompatibelt hoved- og nakkestøttesystem: Forudinstallerede HANS-beslag; Forberedt til HANS (beslag medfølger,; Ikke kompatibel; ikke installeret); Andet
hr-HR: Kompatibilan sustav za zaštitu glave i vrata: HANS priključci unaprijed instalirani; Priprema za HANS (priključci uključeni,; Nije kompatibilno; nisu instalirani); Ostalo
sl-SI: Združljiv sistem za zadrževanje glave in vratu: Vnaprej nameščeni zatiči HANS; Pripravljeno za HANS (zatiči so vključeni,; Ni združljivo; niso nameščeni); Drugo
fr: Compatibilité avec système de retenue de tête et de cou: Fixations HANS préinstallées; Compatible HANS (fixations incluses,; Non compatible; non installées); Autre
es: Sistema de sujeción de cabeza y cuello compatible: Postes HANS preinstalados; Preparado para HANS (postes incluidos; No compatible; no instalados); Otro